sv: Visad anatomisk detalj: Meridianlinjer; Muskelanatomi; Nervsystem; Inga; Orglar; Skelettstruktur; Kärlsystem; Övrigt
fi: Näytetyt anatomiset yksityiskohdat: Meridiaanilinjat; Lihaksisto; Hermosto; Ei mitään; Urut; Luusto; Verisuonisto; Muu
tr: Görüntülenen anatomik detay: Meridyen çizgileri; Kas anatomisi; Sinir sistemi; Hiçbiri; Orglar; İskelet yapısı; Damar sistemi; Diğer
nb: Anatomisk detalj vist: Meridianlinjer; Muskelanatomi; Nervesystemet; Ingen; Orgler; Skjelettstruktur; Karsystemet; Annet
fr: Détails anatomiques affichés: Lignes des méridiens; Anatomie musculaire; Système nerveux; Aucune; Orgue; Structure squelettique; Système vasculaire; Autre
zh-TW: 顯示的解剖細節: 經絡線; 肌肉解剖; 神經系統; 無; 管風琴; 骨骼結構; 血管系統; 其他
cs: Zobrazený anatomický detail: Meridiánové linie; Svalová anatomie; Nervová soustava; Žádný; Varhany; Kosterní struktura; Cévní systém; Jiné
pl: Prezentowane szczegóły anatomiczne: Linie meridianów; Anatomia mięśniowa; Układ nerwowy; Brak; Organy; Struktura szkieletowa; Układ naczyniowy; Inne
ro-RO: Detaliu anatomic afișat: Linii meridiane; Anatomie musculară; Sistem nervos; Niciuna; Orgi; Structură scheletică; Sistem vascular; Altele
nl: Weergegeven anatomisch detail: Meridiaanlijnen; Spieranatomie; Zenuwstelsel; Geen; Organen; Skeletstructuur; Vaatstelsel; Andere
da: Anatomisk detalje vist: Meridianlinjer; Muskelanatomi; Nervesystem; Ingen; Organer; Skeletstruktur; Vaskulært system; Andet
el: Ανατομική λεπτομέρεια που εμφανίζεται: Μεσημβρινές γραμμές; Μυϊκή ανατομία; Νευρικό σύστημα; Καμία; Όργανα; Σκελετική δομή; Αγγειακό σύστημα; Άλλο
sl-SI: Prikazane anatomske podrobnosti: Meridianske linije; Mišična anatomija; Živčni sistem; Brez; Orgle; Skeletna struktura; Žilni sistem; Drugo
pt-BR: Detalhe anatômico exibido: Linhas meridianas; Anatomia muscular; Sistema nervoso; Nenhum; Órgãos; Estrutura esquelética; Sistema vascular; Outro
es: Detalle anatómico mostrado: Líneas de meridianos; Anatomía muscular; Sistema nervioso; Ninguno; Órganos; Estructura esquelética; Sistema vascular; Otros
ko: 표시된 해부학적 세부사항: 경락선; 근육 해부; 신경계; 없음; 오르간; 골격 구조; 혈관계; 기타
zh-CN: 显示的解剖细节: 经络线; 肌肉解剖; 神经系统; 无; 管风琴; 骨骼结构; 血管系统; 其他
pt-PT: Detalhe anatómico exibido: Linhas meridianas; Anatomia muscular; Sistema nervoso; Nenhum; Órgãos; Estrutura esquelética; Sistema vascular; Outro
vi: Chi tiết giải phẫu được hiển thị: Đường kinh lạc; Giải phẫu cơ; Hệ thần kinh; Không có; Đàn ống; Cấu trúc xương; Hệ mạch máu; Khác
sk-SK: Zobrazené anatomické detaily: Meridiánové línie; Svalová anatómia; Nervový systém; Žiadny; Organy; Kostrová štruktúra; Cievny systém; Iné
en: Anatomical detail displayed: Meridian lines; Muscular anatomy; Nervous system; None; Organs; Skeletal structure; Vascular system; Other
lt-LT: Rodoma anatominė detalė: Meridianų linijos; Raumenų anatomija; Nervų sistema; Nėra; Vargonai; Skeleto struktūra; Kraujagyslių sistema; Kita
ru: Отображаемые анатомические детали: Меридианные линии; Мышечная анатомия; Нервная система; Нет; Органы; Скелетная структура; Сосудистая система; Другой
hr-HR: Prikazani anatomski detalji: Meridijanske linije; Mišićna anatomija; Živčani sustav; Nema; Orgulje; Koštana struktura; Vaskularni sustav; Ostalo
it: Dettaglio anatomico visualizzato: Linee meridiane; Anatomia muscolare; Sistema nervoso; Nessuna; Organi; Struttura scheletrica; Sistema vascolare; Altro
bg-BG: Показани анатомични детайли: Меридиански линии; Мускулна анатомия; Нервна система; Няма; Органи; Скелетна структура; Съдова система; Други
hu: Megjelenített anatómiai részlet: Meridián vonalak; Izomzat anatómiája; Idegrendszer; Egyik sem; Szervek; Csontváz-szerkezet; Érrendszer; Egyéb
de: Dargestelltes anatomisches Detail: Meridianlinien; Muskelanatomie; Nervensystem; Keine; Orgeln; Skelettstruktur; Gefäßsystem; Sonstiges
ja: 表示される解剖学的詳細: 経絡線; 筋肉解剖; 神経系; なし; オルガン; 骨格構造; 血管系; その他
th: รายละเอียดกายวิภาคที่แสดง: เส้นลมปราณ; กายวิภาคกล้ามเนื้อ; ระบบประสาท; ไม่มี; ออร์แกน; โครงสร้างกระดูก; ระบบหลอดเลือด; อื่นๆ